臺灣高等法院刑事裁定
109年度抗字第576號
抗  告  人  
即  受刑人  張宇宸



上列抗告人因聲請定其應執行刑案件，不服臺灣新北地方法院10
9年度聲字第1049號，中華民國109年3月24日裁定，提起抗告，
本院裁定如下：
    主  文
抗告駁回。
    理  由
一、原裁定意旨略以：抗告人即受刑人甲○○（下稱受刑人）因犯
    如附表所示之罪，經臺灣士林地方法院、臺灣新北地方法院
    及本院先後判處如附表所示之刑，均經分別確定在案，其中
    附表編號4為不得易科罰金之罪，附表其餘編號所示之罪為
    得易科罰金之罪，檢察官依受刑人之請求就上開各罪聲請定
    應執行刑，有受刑人簽名、按捺之臺灣新北地方檢察署受刑
    人定刑聲請切結書在卷可稽，且各罪均係於附表編號1所示
    判決確定日期（民國107年9月4日）前所為，符合併合處罰
    之規定，檢察官聲請為正當，應予准許，爰依刑事訴訟法第
    477條第1項、刑法第53條、第51條第5款規定，裁定應執行
    有期徒刑3年4月。
二、抗告意旨略以：法院酌定之執行刑，應以各罪之性質、情狀
    及受刑人年齡等綜合考量，刑罰之目的在於保護他人免於受
    到侵害，而施用毒品屬對藥物依賴之自殘性質，侵害之程度
    隱晦，參考觀察、勒戒或強制戒治之目的，施以受刑人一段
    期間之徒刑，即可隔離毒品、戒除依賴，過度監禁反使納稅
    人之負擔沉重，藥癮者生命虛耗之結果，受刑人已深感悔悟
    ，懇請就附表所示之罪予以減輕等語。
三、按數罪併罰之定應執行之刑，係出於刑罰經濟與責罰相當之
    考量，並非予以犯罪行為人或受刑人不當之利益，為一種特
    別的量刑過程，相較於刑法第57條所定科刑時應審酌之事項
    係對一般犯罪行為之裁量，定應執行刑之宣告，乃對犯罪行
    為人本身及所犯各罪之總檢視，除應考量行為人所犯數罪反
    應出之人格特性，並應權衡審酌行為人之責任與整體刑法目
    的及相關刑事政策，在量刑權之法律拘束性原則下，依刑法
    第51條第5款之規定，採限制加重原則，以宣告各刑中之最
    長期為下限，各刑合併之刑期為上限，但最長不得逾30年，
    資為量刑自由裁量權之外部界限，並應受法秩序理念規範之
    比例原則、平等原則、責罰相當原則、重複評價禁止原則等
    自由裁量權之內部抽象價值要求界限之支配，使以輕重得宜
    ，罰當其責，俾符合法律授與裁量權之目的，以區別數罪併
    罰與單純數罪之不同，兼顧刑罰衡平原則。個案之裁量判斷
    ，除非有全然喪失權衡意義，或其裁量行使顯然有違比例、
    平等原則而屬裁量權之濫用，否則若無違法律之內、外部界
    限，其應酌量減輕之幅度為何，實乃裁量權合法行使之範疇
    ，自不得遽指違法。
四、經查，本件受刑人先後犯如附表各編號所示各罪，經檢察官
    聲請定應執行刑，原審法院審核卷證結果，認檢察官聲請為
    正當，定其應執行刑為有期徒刑3年4月，經核係在各宣告刑
    中刑期最長（有期徒刑2年10月）以上，各刑合併之刑期（
    有期徒刑3年11月）以下之範圍內，與刑法第51條第5款所定
    之外部界限並無違背，亦未逾越自由裁量之內部界限（附表
    編號1至3所示之罪，前曾經裁定應執行刑有期徒刑11月，加
    計未曾定刑之編號4刑期為有期徒刑2年10月，二者總和為有
    期徒3年9月）。而受刑人所犯如附表編號1至3之罪為施用第
    一、二級毒品罪，罪質相同，犯罪動機亦屬類似，其非難之
    重複程度高，然應斟酌編號4為販賣第三級毒品罪，其罪名
    及犯罪內涵、型態與前開各罪並非相同，且犯罪時間相隔久
    遠，責任重複程度較低，是以本院綜衡卷存事證及受刑人所
    犯數罪類型、各罪之侵害法益、個別罪質內容、對其犯罪應
    予之整體非難評價等一切情狀，適用限制加重原則之量刑原
    理，認原審所定執行刑，並未逾越法律所規定之範圍，亦無
    明顯過重而違背比例原則或公平正義之情形，與刑罰經濟、
    刑法定應執行刑之恤刑考量等法律規範目的均無違背，核屬
    原審法院定刑職權之適法行使，於法並無違誤。受刑人指摘
    原審所定之執行刑為不當，請求再予減輕云云，並無理由。
五、綜上，受刑人請求撤銷原裁定，更定較輕之應執行刑，並非
    有據，本件抗告為無理由，應予駁回。
據上論斷，應依刑事訴訟法第412條，裁定如主文。     
中　　華　　民　　國　　109 　年　　4 　　月　　28　　日
              　  刑事第九庭審判長法　官　潘翠雪
　　　　　　　　　　　　　　　　　法　官  陳俞婷
　　　　　　　　　　　　　　　　　法　官  林庚棟
以上正本證明與原本無異。
如不服本裁定，應於收受送達後五日內向本院提出再抗告狀。
                                　書記官  彭威翔
中　　華　　民　　國　　109 　年　　4 　　月　　29　　日
附表：     編號  1 2 3 罪名  毒品危害防制條例 毒品危害防制條例 毒品危害防制條例 宣告刑  有期徒刑5月，如易科罰金以新臺幣壹仟元折算壹日 有期徒刑6月，如易科罰金以新臺幣壹仟元折算壹日 有期徒刑2月，如易科罰金以新臺幣壹仟元折算壹日 犯罪日期  106年12月5日至6日間某時 107年8月29日 107年8月30日 偵查(自訴)機關年度案號  士林地檢106年度少偵字第100號、107年度毒偵字第45號 新北地檢107年度毒偵字第7453號 新北地檢107年度毒偵字第7453號 最後事實審 法　　院 士林地院 新北地院 新北地院  案　　號 107年度訴字第23 號 108年度審訴字第50號 108年度審訴字第50號  判決日期 107年6月14日 108年2月26日 108年2月26日  確定 判決 法    院 士林地院 新北地院 新北地院  案    號 107年度訴字第23 號 108年度審訴字第50號 108年度審訴字第50號  判　　決 確定日期 107年9月4日 108年4月9日 108年4月9日 是否為得易科 罰金之案件  是 是 是   備         註  士林地檢108年度執字第218號(已易科執畢) 新北地檢108年度執字第6451號(編號2至3經原判決定應執行有期徒刑7月）    新北地檢109年度執更緝字第87號（編號1至3經新北地院108年度聲字第1881號裁定應執行有期徒刑11月）   
     編號  4   罪名  毒品危害防制條例   宣告刑  有期徒刑2年10月    犯罪日期   106年12月8日    偵查(自訴)機關 年度案號  士林地檢106年度少偵字第100號、107年度毒偵字第45號   最後事實審 法　　院 臺灣高院    案　　號 107年度上訴字第 2418號    判決日期 107年11月7日    確定 判決 法    院 最高法院    案    號 108年度台上字第 3371號    判　　決 確定日期 108年10月30日   是否為得易科 罰金之案件  否     備        註  士林地檢108年度執字第5947號/新北地檢109年度執助字第756號